JASMÍN VIDAL

Profesora de Inglés, estudiante de desarrollo web, Diseño Gráfico y Fotografía



912334110



jasminvidalO9@gmail.com



Lima, Perú

EDUCACIÓN

I.E "ROSA DE SANTA MARÍA"

Educación primaria y secundaria, 2005 - 2015

UNIVERSIDAD JAIME BAUSATE Y MEZA

Ciencias de la Comunicación, 2016 -2018

BRITÁNICO

Inglés Avanzado, 2018 -2020

IDIOMAS

Español Nativo Inglés Avanzado

HABILIDADES

Manejo de Ms. Office, Excel. PowerPoint. Publisher Manejo de programas de edición Adobe Illustrator. Photoshop, InDesign

SOBRE MÍ

Soy una joven con capacidad de superación, capaz de mejorar y aprender a diario con compromiso y mucha creatividad cada reto que se me presente. Soy una persona proactiva, organizada y responsable, con excelentes relaciones interpersonales. Con 4 años de experiencia en el rubro, me destaco por el buen trabajo en equipo, toma de decisiones y el buen manejo de mi tiempo. Busco un puesto de trabajo dinámico para continuar desarrollando mi carrera.

CERTIFICACIONES

- Creación de Web WordPress Coursera 2024
- Creación de videos para WebPage con Canva Coursera 2024
- Responsive Web Design FreeCodeCamp 2024
- Creación de Web WordPress Coursera 2024
- Storytelling en el Marketing Digital Santander 2024

EXPERIENCIA LABORAL

PUKURAMA ARTS · 2024

Atención al cliente

Recepción de Clientes. Responsable de la atención y seguimiento a cada cliente desde la recepción de su mensaje hasta concretar la entrega de su producto con el fin de corroborar su satisfacción.

TELEPERFORMANCE · 2022 - 2024

Atención al cliente en Inglés

Atención única y personalizada para doctores vía telefónica de forma bilingüe brindando seguimiento y a su vez información clasificada para doctores que trabajaban con una aseguradora.

Mueblería Ocho del Ocho - Rancagua, Chile · 2022

Creadora de contenido / Publicidad.

Responsable de la creación de diferentes publicaciones de promociones para cada producto. A su vez el manejo de redes sociales como Facebook e Instagram para lograr un mejor alcance con el público mediante diferentes interacciones y manejo de publicidad pagada en Facebook Business.

Mueblería Ocho del Ocho - Rancagua, Chile · 2022

Edición y mejora de resolución de fotos de distintos productos

Mejora de resolución a la calidad de fotos de los productos, manejo de feeds y stories semanales y diarios sobre la producción de muebles para el inte rés del consumidor usando a su vez diferentes métodos para el llamado a la venta.

Lentes de Contacto JK Perú · 2021 - 2022

Creadora de contenido / Publicidad

Encargada de crear stories y publicaciones de diferentes productos y promociones para así contestar mensajes o consultas brindando información a cada cliente de la forma más eficiente en busca de idealizar a cada uno con la mejor atención y servicio.

Lentes de Contacto JK Perú · 2021 - 2022

Administración y control de producción

A cargo de llevar un control sobre las ventas realizadas diariamente. Al mismo tiempo verificar que cada escultor e ilustrador tengan un buen rendimiento.

Óptica JK by Bazarvisual · 2021 - 2022

Creadora de contenido / Publicidad

Responsable de la creación de diferentes publicaciones de promociones para cada producto. A su vez el manejo de redes sociales como Facebook e Instagram para lograr un mejor alcance con el público mediante diferentes interacciones.

Óptica JK by Bazarvisual · 2021 - 2022

Atención al cliente / Coordinación y entrega de pedidos

Responsable de la atención y seguimiento a cada cliente desde la recepción de su mensaje hasta concretar la entrega de su producto con el fin de corroborar su satisfacción.

Óptica JK by Bazarvisual · 2021 - 2022

Administración y control de producción

A cargo de llevar un control sobre las ventas realizadas diariamente. Al mismo tiempo verificar que cada escultor e ilustrador tengan un buen rendimiento.

I.E. Carmelitas High School · 2021

Profesora de Inglés de Inicial a 3° grado de Primaria

Dedicada a dar clases básicas de inglés de una forma didáctica y creativa, preparándolos así para un nivel superior. Al mismo tiempo facilitar los materiales necesarios para cada tema a desarrollar. A su vez subir el material de la clase y actividades dejadas en en Classroom para que los estudiantes puedan tener de manera organizada cada una de sus clases y tareas.

I.E. Santa Mónica de los Ópalos · 2021

Tutoría y clases de diferentes cursos para 4º Grado de Primaria

Dedicada a dar clases de inglés de Historia, Geografía, Biología, Tutoría, Educación Física y Arte de forma didáctica y creativa, realizando diferentes actividades para llevar una clase interactiva, utilizando a su vez los diferentes programas y juegos para que capten el aprendizaje de una forma más sencilla y divertida. Por otro lado Facilitar los materiales y actividades necesarios para cada tema a desarrollar siempre de manera creativa con el fin de captar la atención de los estudiantes y lograr un aprendizaje completo.

I.E. Santa Mónica de los Ópalos · 2021

Clases de Inglés de Inicial a Secundaria

Facilitar los materiales y actividades necesarios para cada tema a desarrollar con el fin de captar la atención de los estudiantes y lograr un aprendizaje completo. Dedicada a dar clases básicas de inglés de una forma didáctica y creativa, preparándolos así para un nivel superior. Encargada de asistir de forma completa a los estudiantes con experimentos y materiales para su aprendizaje en gramática, escritura, expresión y escucha del inglés. A su vez ofrecer clases introductorias a cada tema siempre con una didáctica nueva para desarrollar su interés por un nuevo idioma. A su vez proporcionar experimentos y actividades para así reconocer el avance de los estudiantes y evaluar el aprendizaje de los estudiantes con diferentes juegos en clase.

Profesora particular · 2020 - 2021

Profesora particular de estudiante del Colegio Adventista España

Dedicada a dar clases básicas de inglés de una forma didáctica y creativa, preparándolos así para un nivel superior. A su vez facilitar los materiales, actividades y ejercicios necesarios para reforzar el aprendizaje tanto en inglés como la caligrafía.

Funkos Personalizados Lima Perú · 2020

Atención al cliente / Coordinación y entrega de pedidos

Responsable de la atención y seguimiento a cada cliente desde la recepción de su mensaje hasta concretar la entrega de su producto con el fin de corroborar su satisfacción.

Funkos Personalizados Lima Perú · 2020

Creadora de contenido / Publicidad

Encargada de crear stories y publicaciones de diferentes productos y promociones para así contestar mensajes o consultas brindando información a cada cliente de la forma más eficiente en busca de idealizar a cada uno con la mejor atención y servicio.

Peruchos Pop · 2020

Atención al cliente / Coordinación y entrega de pedidos

Responsable de la atención y seguimiento a cada cliente desde la recepción de su mensaje hasta concretar la entrega de su producto con el fin de corroborar su satisfacción.

Peruchos Pop · 2020

Administración y control de personal y producción

A cargo de llevar un control sobre las ventas realizadas diariamente. Al mismo tiempo verificar que cada escultor e ilustrador tengan un buen rendimiento.

Óptica JK by Bazarvisual · 2019 - 2020

Creadora de contenido / Publicidad

Responsable de la creación de diferentes publicaciones de promociones para cada producto. A su vez el manejo de redes sociales como Facebook e Instagram para lograr un mejor alcance con el público mediante diferentes interacciones.

Topitop - Jirón de la Unión. 2018 - 2019

Reponedora / Asistente de ventas

Encargada de el orden y tallado de las prendas en exposición ubicadas en la tienda. A la vez asistir e informar a los clientes sobre las promociones que ofrecía la empresa.

Oratoria y Liderazgo S.A. · 2017-2018

Profesora de Clases sabatinas Turno Mañana y Tarde Enseñando Oratoria

Profesora e instructora de una clase de aproximadamente 15 alumnos, brindando enseñanzas de oratoria a base de diferentes metodologías con el objetivo de formarlos como unos futuros líderes. También preparar los materiales y actividades para cada clase de acuerdo al tema a desarrollar. A su vez supervisar experimentos y actividades semanales para que se lleven a cabo de manera correcta y asistir a los estudiantes con el material necesario para dar rienda suelta a la expresión de su creatividad.

Oratoria y Liderazgo S.A. · 2017 - 2018

Recepcionista / Atención al Cliente

Encargada de recepción y atención al cliente de forma presencial o telefónica ante cualquier consulta respecto a los cursos, a su vez realizar telemarketing sobre los nuevos cursos brindados los fines de semana a nuevos y antiguos alumnos vía Whatsapp y redes sociales.

Oratoria y Liderazgo S.A. · 2017 - 2018

Administradora de Base de Datos

Llevar a cabo un nuevo sistema de Base de Datos de la empresa. Por otro lado, cumplir la labor de almacenar el material con el cual los expositores tanto de Seminarios y Conferencias trabajan.

Saco Oliveros - San Miguel · 2016

Publicidad en campo

Impulsar mediante actividad de campo durante la campaña escolar. Lograr reunir más de la meta respecto a la cantidad de estudiantes solicitados, los cuales se encontraban en busca de la enseñanza que el centro educativo ofrece para llevar una buena educación.